

Julia Sparzak

ır. 01.02.1999



julia.sparzak@gmail.com



794 474 440



Ul. Browarna 104/2, Elblag 82-300

Jestem absolwentką Uniwersytetu Gdańskiego, gdzie uzyskałam dyplom na wydziale Biologii, a obecnie kontynuuję naukę na Akademii Nauk Stosowanych w Instytucie Informatyki Stosowanej. Moje główne atuty to pracowitość, cierpliwość oraz otwartość na zdobywanie nowej wiedzy. Jestem sumienną i kreatywną osobą, wierzącą w ideę, że wszystko jest możliwe. Zarówno praca w zespole, jak i samodzielna działalność sprawiają mi satysfakcję. W połączeniu mojego doświadczenia z kierunkiem studiów, który obecnie rozwijam, oczekuję praktycznego zastosowania zdobytych umiejętności oraz możliwości dostarczenia najwyższej jakości usług dla potencjalnego pracodawcy.

WYKSZTAŁCENIE

10.2023 - obecnie

Akademia Nauk Stosowanych, studium zaoczne Kierunek: Informatyka

10.2018 - 07.2023

Uniwersytet Gdański, studium dzienne

Kierunek: Biologia

Uzyskany tytuł: magistrat

09.2015 - 06.2018

IV Liceum Ogólnokształcące, Elbląg

Profil: matematyczno-geograficzno-informatyczny

UMIEJĘTNOŚCI

- ✓ podstawy programowania C, JavaScript, HTML, CSS, PHP
- √ język angielski płynny w mowie i piśmie (C1)
- ✓ obsługa podstawowego sprzętu laboratoryjnego
- ✓ obsługa transmisyjnego mikroskopu elektronowego JEOL JEM-2100
- ✓ obsługa wysokosprawnego chromatografu cieczowego Shimadzu oraz sporządzanie prób
- biegła znajomość internetu i programów
 Microsoft Office (Word, PowerPoint, Excel),
 programu do obróbki graficznej GIMP, Corel
- ✓ zdolność analitycznego myślenia
- prototypowanie, planowanie i przebieg eksperymentalnych badań
- ✓ opieka nad social media
- ✓ prawo jazdy kat. B

DOŚWIADCZENIE

Marzec 2024 - obecnie

Graniczna Stacja Sanitarno-Epidemiologiczna, Elbląg Stażystka

Czerwiec 2023 - Styczeń 2024 Kombinat Konopny SA, Gronowo Górne

Specjalista ds. badań i rozwoju, laborant

Wrzesień 2021 - Maj 2023

Eurofins Environment Testing Polska, Malbork Laborant, technik TEM, wsparcie techniczne, kontrola jakości

Kwiecień-Sierpień 2021 Kuse Ranczo, Zajączkowo Praktyki w stajni

Sierpień 2019

Shortridge, Workington, UK Praca na sortowni, pakowni i przy maglu pralni przemysłowej

Lipiec 2019

Crown Bevcan, Carlisle, UK

Praca przy nadzorowaniu pracy maszyny oraz na pakowni w fabryce puszek

Czerwiec 2019

Sprzątanie pensjonatów i domków wypoczynkowych w obrębie Lake District pod opieką agencji Riverside Recruitment w Carlisle

Mai 2018

Sodexo, Carlisle, UK

Praca w jadłodalni- pomoc kuchenna

STYPENDIA

Stypendium prezesa rady ministrów 2017/2018 w Olsztynie za wybitne wyniki w nauce.

HOBBY I ZAINTERESOWANIA











